臺灣士林地方法院小額民事判決
110年度士小字第721號
原      告  郭政錩  
被      告  洪孟秋  

上列當事人間侵權行為損害賠償事件，於中華民國110年10月22
日言詞辯論終結，本院判決如下：
    主  文
原告之訴駁回。
訴訟費用新臺幣壹仟元由原告負擔。
    事實及理由要領
一、原告起訴主張：被告於民國108年2月9日12時30分許，在新
    北市○○區○○路000巷00號1樓前，因見原告以攝影機拍攝蒐集
    騎樓天花板被風吹，正逐漸自然損壞之證據，竟基於強制之
    犯意，手持禮盒干擾、阻擋原告之攝影機鏡頭，以此強暴、
    脅迫之方式，妨害原告攝影之自由權，致原告精神上受有莫
    大痛苦。為此，爰依侵權行為法律關係提起本件訴訟等語；
    並聲明：被告應給付原告新臺幣（下同）10萬元，及自起訴
    狀繕本送達翌日起至清償日止，按年息5 ％計算之利息
　　 。
二、被告則以：伊否認有對原告為不法侵權行為，之前原告有告
    伊妨害自由，經檢察官為不起訴處分，原告提起再議後，亦
    經臺灣高等檢察署以108 年度上聲議第5720號駁回再議。當
    時是原告拿攝影機在伊爺爺家門口拍攝，讓人覺得不堪其擾
    ，當時伊去看爺爺時在門口下車，因為適逢年節，所以伊有
    拿禮盒，原告一直拿著攝影機對伊拍，且伊沒有見過原告，
    所以就用禮盒擋住原告攝影機的視線，並非原告所述當時其
    拍攝天花板，伊當時只是想保護自己的隱私權而已等語
　　等語，資為抗辯；並聲明求為駁回原告之訴。
三、得心證之理由：
（一）按當事人主張有利於己之事實者，就其事實有舉證之責任
      ；但法律別有規定，或依其情形顯失公平者，不在此限，
      民事訴訟法第277條定有明文。又按民事訴訟如係由原告
      主張權利者，應先由原告負舉證之責，若原告先不能舉證
      ，以證實自己主張之事實為真實，則被告就其抗辯事實即
      令不能舉證，或其所舉證據尚有疵累，亦應駁回原告之請
      求（最高法院17年上字第917號判例參照）。次按因故意
      或過失，不法侵害他人之權利者，負損害賠償責任。故意
      以背於善良風俗之方法，加損害於他人者亦同；不法侵害
      他人之身體、健康、名譽、自由、信用、隱私、貞操，或
      不法侵害其他人格法益而情節重大者，被害人雖非財產上
      之損害，亦得請求賠償相當之金額，民法第184條第1項、
      第195條第1項分別定有明文。依上開規定，侵權行為必須
      具有不法性始足當之。
（二）原告雖主張被告於上開時、地，手持禮盒干擾、阻擋其拍
      攝中之攝影機鏡頭，屬不法侵害其自由權云云，惟觀諸偵
      查中檢察官指揮檢察事務官勘驗監視器現場錄影光碟畫面
      ：「12：22：33至12：22：39（畫面編號1、編號2)面出
      現被告身著黑色外套及黑褲，雙手各持紅色禮1個站於住
      家旁之未開啟之鐵門前，被告左手拿禮盒並舉向鐵門。12
      ：22 : 44 (畫面編號3)畫面出現該鐵門打開約半個手臂
      寬度之門縫，告訴人（即原告）在鐵門內，被告則雙手仍
      各拿禮盒1個，但並未舉禮盒，面向該鐵門。12：22：48 
      (截圖畫面4)面出現被告稍往後退，舉起左手中之禮盒朝
      向該鐵門，而該鐵門仍處於打開約半個手臂寬度之門縫，
      告訴人（即原告）站在鐵門內之狀態。12：22：53(截圖
      畫面5)畫面出現被告離開走向旁邊之住處，而該鐵門仍處
      於打開約半個手臂寬度之門縫，告訴人（即原告）站在鐵
      門內之狀態。: 23 : 16 (截圖畫面6)畫面出現告訴人（
      即原告）關上鐵門。12：33：55 (截圖畫面7)畫面出現2
      位員警騎乘警用機車到場，告訴人並打開門走出。」，有
      勘驗筆錄在卷（見偵查卷第51頁），由上開勘驗結果可知
      ，被告在上開時、地固曾試圖以手中禮盒遮擋原告拍攝中
      之攝影機鏡頭，惟被告上開舉動僅係阻擋原告對其本人或
      其親戚家中攝影，並未對原告有拉扯或其他肢體接觸行為
      ，且過程中原告仍可持攝影機自由轉向繼續朝其他方向拍
      攝，可知被告之手段方式亦屬平和，另其主觀上係在避免
      自己肖像權及親人住處之隱私權遭受侵害，核其情節尚在
      情理之中，難認被告此舉有何構成不法侵害原告之自由權
      行為，自不能遽以原告之片面指述即認被告對其有不法侵
      權行為存在。而臺灣士林地方檢察署及臺灣高等檢察署亦
      為類此認定。爰認本件原告主張被告對其構成不法侵權行
      為云云，舉證不足，應予駁回。
四、綜上所述，本件依原告提出之全部事證，尚不足證明其主張
    被告不法侵害其自由權乙節為真實。從而，原告請求被告應
　　給付原告10萬元，及自起訴狀繕本送達翌日起至清償日止，
    按年息5 ％計算之利息。
五、本件事證已臻明確，兩造其餘主張、攻擊防禦方法及所提證
    據，經本院審酌後，認均不影響本件判決之結果，爰不逐一
    論述。
六、本件係就民事訴訟法第436 條之8 第1 項適用小額程序所為
    原告敗訴之判決，依職權確定訴訟費用額為1,000 元（第一
    審裁判費），應由原告負擔。 
中    華    民    國  110     年    10     月   29    日
                  士林簡易庭法  官  張明儀
以上正本係照原本作成。
如不服本判決，應於送達後20日內，向本院提出上訴狀，並表明
上訴理由（上訴理由應表明一、原判決所違背之法令及具體內容
。二、依訴訟資料可認為原判決有違背法令之具體事實。），如
於本判決宣示後送達前提起上訴者，應於判決送達後20日內補提
上訴理由書（須附繕本），如未於上訴後20日內補提合法上訴理
由書，法院得逕以裁定駁回上訴。
中    華    民    國   110    年    10     月   29    日
                            書記官  劉彥婷
附錄：
一、民事訴訟法第436條之24第2項：
    對於小額程式之第一審裁判上訴或抗告，非以其違背法令為
    理由，不得為之。
二、民事訴訟法第436條之25：
    上訴狀內應記載上訴理由，表明下列各款事項：
    (一)原判決所違背之法令及其具體內容。
    (二)依訴訟資料可認為原判決有違背法令之具體事實。